---
title: "Readme"
author: "Du Trang Nguyen, Maite Kirchmann, Katharina Jannes, Laura Schmitz"
date: "17 01 2022"
output: md_document
---

```{r setup, include=FALSE}
knitr::opts_chunk$set(echo = TRUE)
library(tidyverse)
library(jmv)
library(hcictools)
library(ggplot2)
library(remotes)
readRDS("data/clean_data.rds") -> Cleandata
```

XAI in der Produktion  
================  

### Inhaltsverzeichnis

1. [Teammitglieder](#1-teammitglieder)
2. [Forschungsfrage](#2-forschungsfrage)
3. [Faktorenraum](#3-faktorenraum)
4. [Szenariotext](#4-szenariotext)
5. [Unterschiedshypothesen](#5-unterschiedshypothesen)
6. [Zusammenhangshypothesen](#6-zusammenhangshypothesen)
7. [Hypothesenauswertung](#7-hypothesenauswertung)
8. [Qualitätskontrolle](#8-qualitätskontrolle)


### 1. Teammitglieder 

Du Trang Nguyen, Maite Kirchmann, Katharina Jannes, Laura Schmitz


### 2. Forschungsfrage 

 


---

#png einfügen 
---

<br>

### 4. Szenariotext

 


---

<br>

### 5. Unterschiedshypothesen:


#### Hypothese 1

"Es gibt einen Unterschied zwischen Männern und Frauen in Bezug auf die Akzeptanz im Umgang mit Technik."

```{r include=FALSE}

t.test(filter(Cleandata, geschlecht == "Männlich")$Akz_UmgangTechnik, filter(Cleandata, geschlecht == "Weiblich")$Akz_UmgangTechnik)

```
Ergebnis:
Es gibt keinen signifikanten Unterschied zwischen den beiden getesteten Gruppen in Bezug auf die Akzeptanz im Umgang mit Technik. ($t(1.985)= 54.66$  ,$p>0.05$).


#### Hypothese 2






#### Hypothese 3





#### komplexe Unterschiedshypothese


---

<br>

### 6. Zusammenhangshypothesen


#### Hypothese 1





#### Hypothese 2




#### Hypothese 3





#### Hypothese 4


---

<br>

### 7. Hypothesenauswertung


#### Unterschiedshypothesen


#### Hypothese 1:


 
<br>


#### Hypothese 2:

 


<br>
<br>


#### Hypothese 3:




<br>
<br>


#### Zusammenhangshypothesen



#### Hypothese 1:




<br>
<br>


#### Hypothese 2:




<br>
<br>


#### Hypothese 3:




<br>
<br>


#### Hypothese 4:



<br>


---


### 8. Qualitätskontrolle

